臺灣高雄地方法院民事裁定             100年度小上字第91號
上  訴  人  力亞倫
被上訴人    遠東國際商業銀行股份有限公司
法定代理人  侯金英
上列當事人間請求清償借款事件，上訴人對於民國100 年6 月3
日本院100 年度鳳小字第261 號小額訴訟程序第一審判決提起上
訴，本院管轄之第二審合議庭裁定如下：
    主    文
上訴駁回。
第二審訴訟費用新台幣壹仟伍佰元由上訴人負擔。
    理    由
一、按對於小額訴訟之第一審裁判之上訴，非以其違背法令為理
    由不得為之；上開所謂判決違背法令，乃指判決不適用法規
    或適用不當，且判決如有第469 條第1 款至第5 款情形之一
    者，為當然違背法令，民事訴訟法第436 條之24第2 項、第
    436 條之32第2 項、第468 條、第469 條第1 款至第5 款規
    定綦詳。次按小額訴訟程序之上訴狀內應記載上訴理由，表
    明原判決所違背之法令及其具體內容，以及依訴訟資料可認
    原判決有違背法令之具體事實，同法第436 條之25亦有明定
    。又當事人如以原審判決有不適用法規或適用法規不當為上
    訴理由時，其上訴狀或理由書應有具體之指摘，並揭示該法
    規之條項或其內容，若係成文法以外之法則，應揭示該法則
    之旨趣，倘為司法院解釋或最高法院之判例，則應揭示該判
    解之字號或其內容，始為合法（最高法院71年台上字第314
    號判例意旨參照）。再按上訴狀內未表明上訴理由者，上訴
    人應於提起上訴後20日內，提出理由書於原審法院，未提出
    者，毋庸命其補正，由原審法院以裁定駁回之；如原審法院
    未裁定駁回者，應由第二審法院以上訴不合法逕予駁回，民
    事訴訟法第436 條之32第2 項準用同法第471 條第1 項、第
    444 條第1 項前段規定甚明。
二、上訴人係於民國100 年6 月24日具狀向原審提起上訴，指摘
    原審未合法通知，致上訴人無法到庭陳述意見云云。經查，
    原審訂100 年5 月20日上午9 時40分為言詞辯論期日，並於
    100 年4 月26日郵寄通知書至高雄市○○區○○路66號2 樓
    上訴人住處，因未獲會晤上訴人本人，乃由受僱人代收，此
    觀諸送達證書甚明。依民事訴訟法第137 條第1 項之規定，
    堪認原審已將言詞辯論期日合法通知上訴人，上訴意旨指摘
    顯非有據。至於上訴意旨另爭執帳目不符云云，惟此乃原審
    就證據取捨結果所為之事實認定，係屬事實審法院之職權範
    圍。上訴意旨並未具體表明原判決有如何不適用法規或適用
    不當之處，並揭示該法規之條項或其內容，尚難認對原判決
    如何違背法令已有具體指摘。揆諸前揭說明，其上訴即難認
    為合法，且毋庸命其補正，應逕予駁回。
三、據上論結，本件上訴為不合法，依民事訴訟法第436 條之32
    第1 項、第2 項、第436 條之19第1 項、第444 條第1 項前
    段、第95條、第78條，裁定如主文。
中    華    民    國    100    年    8    月    3     日
                    民事第一庭  審判長法  官  謝肅珍
                                      法  官  林岳葳
                                      法  官  譚德周
本裁定不得抗告。
以上正本證明與原本無異。
中    華    民    國   100    年    8     月    3     日
                                      書記官  鄭永媚